【裁判字號】    95,聲,1472
【裁判日期】    951031
【裁判案由】    返還提存物
【裁判全文】
臺灣桃園地方法院民事裁定              95年度聲字第1472號
聲  請  人  台新國際商業銀行股份有限公司
法定代理人  丙○○
代  理  人  丁○○
相  對  人  鋒沐股份有限公司
兼上列1 人
法定代理人  乙○○  住桃園縣桃.
相  對  人  金太陽精密工業股份有限公司
兼上列1 人
法定代理人  甲○○  住桃園縣桃.
上列當事人間聲請返還提存物事件，本院裁定如下：
    主  文
本院九十五年度存字第二三一二號擔保提存事件，聲請人提存之
擔保金新台幣伍拾玖萬參仟元，准予返還。
聲請人就相對人鋒沐股份有限公司及金太陽精密工業股份有限公
司部分之聲請駁回。
    理  由
一、按供擔保人證明受擔保利益人同意返還者，法院應依供擔保
    人之聲請，以裁定命返還其提存物或保證書，民事訴訟法第
    104 條第1 項第2 款定有明文。依同法第106 條規定，上開
    規定於其他依法令供訴訟上之擔保者準用之。
二、本件聲請意旨略以：聲請人與相對人間假扣押事件，聲請人
    前依本院95年度裁全字第2918號民事裁定為擔保假扣押執行
    ，曾提供新台幣593,000 元為擔保金，以本院95年度存字第
    2312號擔保提存事件提存後，經聲請本院以95年度執全字第
    1928號假扣押強制執行事件，對相對人乙○○、甲○○所有
    財產執行假扣押在案，惟未曾對相對人鋒沐股份有限公司（
    下稱鋒沐公司）、金太陽精密工業股份有限公司（下稱金太
    陽公司）之財產聲請假扣押強制執行。茲因聲請人已取得相
    對人乙○○、甲○○出具之同意書及印鑑證明，其等均同意
    聲請人領回上開擔保金，爰聲請發還本件擔保金等語。並提
    出本院95年度裁全字第2918號民事裁定、提存書、相對人乙
    ○○、甲○○出具之同意書、相對人鋒沐公司、金太陽公司
    變更登記表各1 件、桃園縣桃園市戶政事務所印鑑證明、戶
    籍謄本各2 件為證。
三、經查，聲請人上開主張，除據其等提出上開證據為證外，並
    經本院依職權調取本院95年度裁全字第2918號假扣押裁定、
    95年度執全字第1928號假扣押執行、95年度存字第2312號擔
    保提存事件卷宗，核閱屬實。從而，依上說明，聲請人就相
    對人乙○○、甲○○部分，聲請本院裁定返還上開擔保金，
    核無不合，應予准許。
四、另按「假執行之本案判決已全部勝訴確定；假扣押、假處分
    、假執行於執行程序實施前撤回執行之聲請，或供擔保人證
    明受擔保利益人同意返還者，法院應依供擔保人之聲請，返
    還其提存物或保證書，毋庸裁定。」修正前民事訴訟法第10
    4 條第3 項定有明文。且「原第3 項關於假執行、假扣押、
    假處分供擔保人請求返還提存物之規定，非屬本條訴訟費用
    之擔保事項，且係不經法院裁定，逕向法院提存所聲請返還
    ，應屬提存法之範疇，在此規定，體例未合。‧‧‧爰予刪
    除。」此參上開條文於民國92年之修正理由即明。而所謂於
    執行程序實施前撤回執行之聲請，解釋上當包括未聲請執行
    在內。是假扣押債權人於假扣押執行程序實施前撤回執行之
    聲請者，自得逕向法院提存所聲請返還其提存物，毋庸聲請
    法院裁定；如有聲請者，自應駁回其聲請。本件依聲請人所
    述，其就相對人鋒沐公司、金太陽公司之部分均係在上開假
    扣押實施前撤回執行之聲請，則依上說明，其自得逕向本院
    提存所聲請返還所提存之擔保金，無庸聲請本院裁定准予返
    還上開提存物。是聲請人就相對人鋒沐公司、金太陽之部分
    ，以上開理由為本件聲請，請求裁定准予返還上開提存物，
    為無理由，其所為該部分聲請應予駁回。
五、依民事訴訟法第106 條、第104 條第1 項第2 款，裁定如主
    文。
中    華    民    國    95    年    10    月    31    日
                  民事第一庭  法  官  陳勇松
以上正本係照原本作成。
如對本裁定抗告須於裁定送達後10日內向本院提出抗告狀，並應
繳納抗告裁判費新台幣1,000 元。
中    華    民    國    95    年    10    月    31    日
                              書記官  蔡佳玲


司法院資訊處製作；財團法人民間司法改革基金會備份。
